Inventaris van het archief van de Arrondissementsrechtbank te Dordrecht, (1813) 1838-1939 (1942)
Nationaal Archief, Den Haag
- BIJZONDER
  - RECHTSPRAAK, A.
    - Burgerlijke zaken, 2.
      - Meervoudige kamer(s), a.
        - Bij rekest, 2
          - echtscheiding en scheiding van tafel en bed, f.
            - Dossiers inzake echtscheiding, 1878-1895, 1898 - 1938.; 1037-1062; 26 pakken
              - 1929, nrs. 1531 - 1645, 1053
              - 1930, nrs. 1646 - 1731, 1054
              - 1931, nrs. 1732 - 1809, 1055
              - 1932, nrs. 1810 - 1895, 1056
              - 1933, nrs. 1896 - 1986, 1057
              - 1934, nrs. 1987 - 2051, 1058
              - 1935, nrs. 2052 - 2151, 1059
              - 1936, nrs. 2152 - 2223, 1060
              - 1937, nrs. 1 - 79, 1061
              - 1938, nrs. 81 - 183, 1062
      - Enkelvoudige kamer, b.
        - President in kort geding, 1
          - Registers van inschrijving van zaken in kort geding, 1842-1867, 1878 - 1936.; 1063; 3 katernen
          - Audiëntiebladen van terechtzittingen in kort geding, 1903-1940.; 1064; 1 omslag
          - Conclusies van eis en antwoord in zaken in kort geding, 1903-1939.; 1065; 1 pak
          - Register van vonnissen in zaken in kort geding, 1840-1940.; 1066; 1 pak
  - BUITENGERECHTELIJKE ZAKEN, B.
    - Deponering, 1.
      - Privaatrechtelijk, a.
        - Gedeponeerde akten van verschillende aard, 1838-1877, 1886 - 1939.; 1067-1077; 11 pakken
          - 1838-1846, 1067
          - 1847-1859, 1068
          - 1860-1877, 1069
          - 1886 - 1896 mrt 11, nrs. 404 - 897, 1070
          - 1896 mrt 28 - 1905 jun, nrs. 901 - 1100, 1071
          - 1905 nov - 1915, nrs. 1103 - 1350, 1072
          - 1916 - 1920 jan, nrs. 1352 - 1431, 1073
          - 1920 feb - 1926 apr, nrs. 1432 - 1650, 1074
          - 1926 mei - 1929, nrs. 1652 - 1763, 1075
          - 1930 - 1934, nrs. 1764 - 1900, 1076
          - 1935 - 1939, nrs. 1901 - 2042, 1077
        - Register van akten van depot, tevens register ter inschrijving van huwelijkse voorwaarden, 1838-1845.; 1078; 1 band
        - Registers van akten van depot, 1845-1937.; 1079-1083; 3 banden, 1 pak en 1 deel
          - 1845 sep - 1867 mrt 6, 1079
          - 1867 mrt 6 - 1877 mei 15, 1080
          - 1877 mei 15 - 1889 sep 17, 1081
          - 1889 sep 17 - 1925 nov 13, 1082; 1 pak
          - 1925 nov 13 - 1937 apr 19, 1083; 1 deel
        - Registers van akten van overbrenging der registers van de burgerlijke stand, 1839-1893, 1917 - 1938.; 1084-1086; 1 band, 1 pak en 1 omslag
          - 1839 - 1867 jan 22, 1084
          - 1867 jan 25 - 1893, met bijlagen, 1085; 1 pak
          - 1917-1938, 1086; 1 omslag
        - Akten waarbij machtiging wordt verleend tot overbrenging van registers van de burgerlijke stand, 1906-1918.; 1087; 1 omslag
        - Akten van depot van handtekeningen van ambtenaren van de burgerlijke stand, 1897-1913.; 1088; 1 pak
        - Registers van akten van vennootschap, 1838-1921.; 1089-1096; 3 banden en 5 pakken
          - 1838 - 1861 jun 7, 1089; 1 band
          - 1861 jun 7 - 1877 mei 15, 1090; 1 band
          - 1877 mei 15 - 1890 jul, 1091; 1 band
          - 1890 aug - 1901 aug 12, 1092
          - 1901 aug 12 - 1909 sep 18, 1093
          - 1909 sep 18 - 1913 dec 1, 1094
          - 1913 dec 1 - 1919 nov 20, 1095
          - 1919 nov 22 - 1921 feb, 1096
        - Klapper op de registers van akten van vennootschap, 1838-1892.; 1097; 1 deel
        - Register van akten van depot, tevens register ter inschrijving van huwelijkse voorwaarden, 1838-1845.; 1078; 1 band
        - Registers van akten van huwelijkse voorwaarden, 1845-1919.; 1098-1102; 4 banden en 1 pak
          - 1845 sep - 1862 jan 3, 1098
          - 1862 jan 18 - 1874 jul 2, 1099
          - 1874 jul 2 - 1877 mei 8, 1100
          - 1877 mei 15 - 1891 jun 13, 1101
          - 1891 jun 13 - 1919, 1102; 1 pak
        - Klapper op de registers van akten van huwelijkse voorwaarden, 1838-1892.; 1103; 1 deel
        - Akten van afstand van gemeenschap van goederen, 1930-1939.; 1104; 1 omslag
        - Akten waarbij machtiging wordt verleend tot deponering van verklaringen van aanvaarding van nalatenschappen, onder het voorrecht van boedelbeschrijving, 1851-1914.; 1105-1109; 5 pakken
          - 1851 - 1866 jun 20, nrs. 202 - 650, 1105
          - 1866 jun 20 - 1877 apr, nrs. 651 - 1031, 1106
          - 1878 - 1884 aug 30, nrs. 45 - 500, 1107
          - 1884 aug 30 - 1891 mrt 11, nrs. 501 - 950, 1108
          - 1891 mrt 16 - 1914, nrs. 951 - 2114, nrs. 1235 (i.p.v. 2135) - 1308, 1109
        - Registers van akten van beraad en aanvaarding van nalatenschappen onder het voorrecht van boedelbeschrijving, 1839-1935.; 1110-1116; 4 banden, 1 pak, 1 omslag en 1 deel
          - 1839 - 1845 sep 6, 1110
          - 1845 sep 6 - 1862 jul 3, nrs. 1 - 541, 1111
          - 1862 jul 14 - 1877 mei 1, nrs. 542 - 1071, 1112
          - 1877 mei 29 - 1886 sep 25, nrs. 1 - 645, 1113
          - 1886 sep 25 - 1921 okt 12, nrs. 646 - 2141; 1242 (i.p.v. 2142) - 1507, 1114; 1 pak
          - 1921 okt 19 - 1924 mei 9, nrs. 1508 - 1571, 1115; 1 omslag
          - 1924 mei 28 - 1935 nov 6, nrs. 1572 - 1907, met bijlagen, 1116; 1 deel
        - Akten van aanvaarding van nalatenschappen onder het voorrecht van boedelbeschrijving, 1935-1939.; 1117-1118; 2 pakken
          Per pak alfabetisch geordend.
          - 1935 nov - 1937 mei, 1117
          - 1937 jun - 1939, 1118
        - Akten van verwerping van nalatenschappen, 1930-1939.; 1119-1129; 11 omslagen
          De jaren 1930 - 1936 zijn chronologisch geordend, de jaren 1937 - 1939 alfabetisch.
          - 1930, 1119
          - 1931, 1120
          - 1932, 1121
          - 1933, 1122
          - 1934, 1123
          - 1935, 1124
          - 1936, 1125
          - 1937 - 1939, A - G, 1126
          - 1937 - 1939, H - L, 1127
          - 1937 - 1939, M - R, 1128
          - 1937 - 1939, S - Z, 1129
        - Akten waarbij machtiging wordt verleend voor het beëdigen van memories van aangifte van nalatenschappen voor het recht van successie, 1849-1857.; 1130; 1 omslag
      - Publiekrechtelijk, b.
        - Register van akten van benoeming van, alsmede akten van eedsaflegging door rechterlijke ambtenaren, 1838-1922.; 1131; 1 pak
        - Verordeningen van gemeenten in het arrondissement Rotterdam, 1865-1918.; 1132; 1 pak
    - Toezicht op advocaten, procureurs, deurwaarders en notarissen, 2.
      - Akten van depot van handtekening en paraaf van notarissen in Zuid-Holland, 1838-1849.; 1133; 1 omslag
      - Dubbelen der repertoria van de notarissen in het arrondissement Dordrecht over de jaren 1838 - 1939, 1839-1940.; 1134-1283; 17 katernen, 72 pakken en 68 omslagen
        - Alblasserdam, 1134-1136
          - J.P. v.d. Brink 1895 juni - 1920., 1134; 1 pak
          - P.A. v. Buuren 1921 - 1932., 1135
          - D. v. Wageninge 1877 - 1895 mei., 1136; 1 pak
        - Barendrecht, 1137-1141
          - C. v. Drimmelen 1931 mei - 1932., 1137; 2 katernen
          - J.J. de Raadt 1840 - 1865 oktober., 1138; 1 pak
          - L.A. de Raadt 1865 november - 1869, 1871, 1873, 1875-1907., 1139; 1 pak
          - P. de Raadt 1838, 1839., 1140; 2 katernen
          - M. v. Spall 1908 - 1931 april., 1141; 1 pak
        - Charlois, 1142-1147
          - J. v. Buuren, 1862 - 1869, 1871, 1873, 1875-1884 februari., 1142
          - N.A. v. Buuren 1884 - 1894., 1143
          - J.F. Ninaber 1887 november - 1894., 1144
            Voorin: F.H. v. Peski 1887 januari - augustus.
          - F.H. v. Peski 1878 - 1887 augustus., 1145
            Voor 1887 zie inv.nr. 1144.
          - H.S. v. Rijsoort 1855 januari 15 - 1861., 1146
          - J.L. v. Rijsoort 1838 - 1855 januari 14., 1147
        - Dordrecht, 1148-1188
          - J. Bax 1914 juli - 1927., 1148
          - W.H. v. Bilderbeek 1894 maart - 1919 maart., 1149; 1 pak
          - J.J. Blussé jr. 1862 juni - 1869, 1871, 1873, 1875 - 1893 januari., 1150; 1 pak
          - J.J. Blussé sr. 1838 - 1862 mei., 1151
          - T. Breedveld 1928 oktober - 1929, 1932 - 1934., 1152
          - B. v. Buul 1928 maart - 1939., 1153
          - S. v. Dorsser 1838 - 1854, 1856 - 1869, 1871, 1873, 1875 - 1876 maart., 1154; 1 pak
          - A.E. Gomm 1932 november - 1939., 1155
          - D.W.I. Harshagen 1893 mei - 1934 juni., 1156; 1 pak
          - K. Hoogeveen 1894 december -1913., 1157
          - G.C. Hoolmans 1900 juli - 1915 januari., 1158
            Voor 1915 zie inv.nr. 1166.
          - N.P. Jongkind 1878 oktober - 1915., 1159; 1 pak
          - H.F. Koevoets 1884 juli - 1899., 1160
          - J. de Koning jr. 1859 september - 1869, 1871, 1873, 1875 - 1893., 1161; 1 pak
          - J. de Koning sr. 1838 - 1859 augustus., 1162
          - J.R. de Koning 1898 juli - 1928 oktober., 1163; 1 pak
          - B. Kuipers 1919 maart - 1939., 1164; 1 pak
          - G.J.L. Maritz 1838 - 1862 mei., 1165
          - P.A.M. le Maire 1915 april - 1933 april., 1166; 1 pak
            Voorin: G.C. Hoolmans 1915 januari.
          - J.W. v.d. Noorden 1873, 1875 - 1879., 1167
          - J.L. Nijhoff 1880 augustus - 1885., 1168
          - J.J. de Reus 1838 - 1845., 1169
          - H.F. Reijnvaan 1934 juni - 1939., 1170
          - J.D. Schultz van Haegen jr. 1875 - 1894 augustus., 1171; 1 pak
          - J.D. Schultz van Haegen sr. 1838 - 1852 februari., 1172; 1 pak
          - J.H. Schultz van Haegen 1852 september - 1869, 1871, 1873., 1173
          - H. Schuyten 1842 december - 1869 mei., 1174; 1 pak
          - J. Schuyten 1869 juni - december, 1871, 1873, 1875 - 1881 februari., 1175
          - A. Sigmond 1915 december - 1931 februari., 1176; 1 pak
          - M.C. Sigmond 1881 augustus - 1904 september., 1177; 1 pak
          - P.J. Sigmond 1931 februari - 1939., 1178
          - B. v.d. Star 1838, 1840., 1179; 2 katernen
          - D.W. Stoop 1876 juli - 1897 februari., 1180; 1 pak
          - G.P.A. Struijk 1854 - 1869, 1871, 1873, 1875, 1877 - 1884 april., 1181; 1 pak
          - H. Struijk 1838 - 1853., 1182
          - J.L.A.J. Tittel 1925 mei - 1939., 1183
          - O.W.P. v. Tussenbroek 1886 oktober - 1925 maart., 1184; 1 pak
          - C.L.J. Vergroesen 1933 mei - 1939., 1185
          - H. Verhoeff Maritz 1862 juni - 1869, 1871., 1186
          - D. Vliegenthart 1897 mei - 1898 april., 1187; 2 katernen
          - D. Wisboom Verstegen 1904 december - 1932 november., 1188; 1 pak
        - Giessendam, 1189-1192
          - B. Ets 1915 - 1934 september 11., 1189; 1 pak
          - H.A. Dekker 1934 september 13 - 1939., 1190
          - J.M. Geluk 1877 - 1899., 1191; 1 pak
          - J. Schell 1900 april - 1914., 1192; 1 pak
        - Gorinchem, 1193-1208
          - H. Anderson 1900 september - 1920 juni., 1193; 1 pak
          - S.C. v. Appeltere 1877 - 1878 juni., 1194; 2 katernen
          - F. Bakker Schut 1914 - 1923 mei., 1195
          - A.G.W. Boll 1877 - 1893 mei 14., 1196; 1 pak
          - V.G.A. Boll 1893 mei 15 - 1922 april., 1197; 1 pak
          - M.F. Boonzajer 1877 - 1896 april., 1198; 1 pak
          - A.M. Brouwer 1920 juni - 1939., 1199; 1 pak
          - W.J. Courrech Staal 1927 juni - 1932 juni., 1200
          - J.K. Eblé 1932 juni - 1939., 1201
          - Z.H. de Kleijn 1878 november - 1887., 1202
          - A.H. Klokke 1922 april - 1939., 1203; 1 pak
          - P.A. v.d. Loeff 1923 juli - 1927 mei., 1204
          - W. Maaskant 1887 augustus - 1900 april., 1205
          - J.H. Muller 1895 oktober - 1913., 1206; 1 pak
          - A.J. Reumer 1896 juli - 1926 september., 1207; 1 pak
          - W.J.U. v. Roosendaal 1877 - 1895 juni., 1208; 1 pak
        - Goudswaard, 1209
          - A.J. v. Driel 1838 - 1850., 1209
        - 's-Gravendeel, 1210-1214
          - J. de Boer 1900 september - 1939., 1210; 1 pak
          - C.J.A. v. Es 1871., 1211; 1 katern
          - H. v. Es 1838 - 1869., 1212; 1 pak
          - G.C. Hoolmans 1881 november - 1900 juni., 1213; 1 pak
          - M.C. Sigmond 1873, 1875 - 1881 augustus., 1214
        - Herwijnen, 1215
          - G.J. Kolff 1879 - 1919 februari., 1215; 1 pak
        - Klaaswaal, 1216-1221
          - J.C. v. Andel 1838 - 1845., 1216
          - R. Boer 1930 - 1939., 1217
          - A.M. v. Drongelen 1868 mei - 1869, 1871 - 1873, 1875 - 1898., 1218; 1 pak
          - H.W. Los 1845 - 1853 september., 1219
          - J.L. Los 1854 - 1867., 1220; 1 pak
          - A. v.d. Weel 1899 april - 1930 januari., 1221; 1 pak
        - Leerdam, 1222-1225
          - P.C.J. Hondius 1878 - 1885 april., 1222
          - W.A. de Jonge v.d. Halen 1922 april - 1939 december., 1223; 1 pak
          - A.G. de Kruyff 1883 maart - 1922 april., 1224; 1 pak
          - W.D. Okkens 1939 december., 1225; 1 katern
        - Meerkerk, 1226-1229
          - B.J. Bodde 1877 - 1899 juni., 1226; 1 pak
          - G.E. Kraaij 1935 - 1939., 1227
          - J.G. Maris 1899 oktober - 1904., 1228
          - P. Sichterman 1905 juni - 1934., 1229; 1 pak
        - Molenaarsgraaf, 1230-1235
          - H.A. Ballot 1903 augustus - 1918 juni., 1230
          - H.G. Boks 1918 juni - 1937 februari., 1231; 1 pak
          - H. Coert 1878 oktober - 1894 april., 1232
          - Z.H. de Kleijn 1877 - 1878 oktober., 1233; 2 katernen
          - J.A. Maris 1937 februari - 1939., 1234
          - G.B. Stehouwer 1894 juli - 1903 juni., 1235
        - Mijnsheerenland, 1236-1239
          - J. v. Andel 1858 - 1869, 1871, 1873, 1875 - 1879., 1236; 1 pak
          - L. Kluit 1838 - 1857., 1237; 1 pak
          - E. ter Kuile 1880 - 1908., 1238; 1 pak
          - F. v.d. Straaten 1909 - 1939., 1239; 1 pak
        - Nieuw-Beijerland, 1240
          - D. Los 1838 - 1845 april., 1240
        - Oud-Beijerland, 1241-1246
          - K. Boogaard 1838 - 1851 juli., 1241
          - G.L. Born 1934 - 1939., 1242
          - J.G. ten Doesschate 1903 augustus - 1933., 1243; 1 pak
          - J.W. de Feijfer 1891 - 1903 mei., 1244
          - J. Los 1851 september - 1858 juni., 1245
          - A. v. Weel 1858 oktober - 1869, 1871, 1873, 1875 - 1890., 1246; 1 pak
        - Papendrecht, 1247-1250
          - P.K. Bos 1883 - 1922 maart., 1247; 1 pak
          - H.S. Ens 1933 april - 1939., 1248
          - A.E. Gomm 1922 maart - 1933 april., 1249
          - P.H.C. v. Noorden 1877 - 1882., 1250
        - Poortugaal, 1251-1253
          - H. Duyfjes 1876 september - 1894., 1251; 1 pak
            Voorin: A.J. v.d. Poest Clement 1876 januari - april.
          - P.C. Kluit 1838 - 1851 maart., 1252
          - A.J. v.d. Poest Clement 1851 oktober - 1869, 1871, 1873, 1875 - 1876 april., 1253; 1 pak
            Voor 1876 zie inv.nr. 1251.
        - Rhoon, 1254
          - V.F. Tromer 1838, 1840., 1254; 2 katernen
        - Ridderkerk, 1255-1260
          - F.H. baron d'Aulnis de Bourrouill 1880 - 1909 april., 1255; 1 pak
            Voor 1909 zie inv.nr. 1259.
          - M.A.G. Roelants 1932 oktober - december., 1256; 1 katern
          - J.L.R. le Rutte 1863 - 1879., 1257; 1 pak
          - P. Tas 1926 november - 1932 september., 1258
          - J.W. de Wijn 1909 september - 1926 november., 1259; 1 pak
            Voorin: F.H. baron d'Aulnis de Bourrouill 1909 januari - april.
          - R.H. v.d. Waijfort 1838 - 1862., 1260; 1 pak
        - Sliedrecht, 1261-1264
          - J.W. v. Bockel 1914 december - 1939., 1261; 1 pak
          - L.A. Langeveld 1895 - 1902 juli., 1262
          - P.A. v. Maanen 1902 oktober - 1914 december., 1263; 1 pak
          - N.A.C. Slotemaker 1877 - 1894., 1264; 1 pak
        - Streefkerk, 1265-1268
          - T. Anema 1909 september - 1935 juni., 1265; 1 pak
          - A. Casteleijn 1882 - 1909 mei., 1266; 1 pak
          - J.W. Nortier 1935 juni - 1939., 1267
          - N.J. Vonck 1877 - 1881., 1268
        - Strijen, 1269-1273
          - J. Baars 1937 - 1939., 1269
          - A.A. v. Haaften 1915 april - 1936., 1270; 1 pak
          - P.G. Immink 1904 mei - 1915 april., 1271
          - J.A. Stoop 1868 juni - 1869, 1871, 1873, 1875 - 1904., 1272; 1 pak
          - J.M. Stoop 1838 - 1868 mei., 1273; 1 pak
        - Werkendam, 1274
          - J.M.C. Paap 1933 - 1939., 1274
        - IJsselmonde, 1275-1277
          - G. Lindeijer jr. 1912 - 1932., 1275; 1 pak
          - T. Plantenga 1901 oktober - 1911 juni., 1276
          - H.L. Waterbeek 1870 oktober - 1871, 1873, 1875 - 1885, 1887 - 1901 juli., 1277
        - Zuid-Beijerland, 1278
          - H.W. Los 1838 - 1844., 1278
        - Zwijndrecht, 1279-1283
          - W.D. Nibbelink 1838 - 1869, 1871, 1873, 1875 - 1882., 1279; 1 pak
          - L.J. Reynvaan 1902 mei - 1933 juni., 1280; 1 pak
          - H. Schuyten 1838 - 1842., 1281
          - J.W. Sluiter 1883 augustus - 1902 januari., 1282; 1 pak
          - H.J. v.d. Vlerk 1933 juni - 1939., 1283
      - Registers van akten van depot van de dubbelen der repertoria van de notarissen, 1839-1897, 1916 - 1927.; 1284-1285; 2 pakken
        - 1839-1877, 1284
        - 1878 - 1897, 1916 - 1927., 1285
    - Bureau van Consultatie, 3.
      In het Keizerlijk Decreet van 14 december 1810 wordt melding gemaakt van een "Bureau des Consultation Gratuit". Deze zou door de Raad van Toezicht van de Advocatuur worden opgericht ter verdediging van armlastigen en minvermogenden. In 1812 is zo'n bureau te Den Haag opgericht, wanneer dat in Dordrecht is gebeurd is onbekend.. In het reglement voor de Rechterlijke Organisatie, het z.g. Reglement IIII, van 1838, bepaalde dat in elke plaats waar een rechterlijk college gevestigd was, een Bureau van Consultatie zou worden ingesteld, bestaande uit 3 tot 5 advocaten. De benoemingen zouden door de rechter worden gedaan, op voordracht van de Raad van Toezicht, voorzover in de betreffende plaats bestaand. Hoofddoel van het bureau was om juridische en gerechtelijke raad en bijstand te verschaffen aan behoeftigen, voorzover hun nog geen advocaat of procureur was toegevoegd. Het bureau maakte onderdeel uit van de arrondissementsrechtbank. Maar het hield ook zittingen. Zo worden in 1913 in Den Haag zowel een Bureau voor Burgerlijke Zaken als Strafzaken genoemd. De Bureaus van Consultatie (bij de Wet Rechtsbijstand aan On- en Minvermogenden (WROM) in 1958 heringesteld), werden in 1974 opgevolgd door de Bureaus van Rechtshulp.
      De stukken zijn in 2005 in het depot van het Nationaal Archief ontdekt. De herkomst is onbekend. Overigen zijn bijna alle archieven van deze Bureaus in geheel Nederland verdwenen. Slechts in Groningen is 1 notulenboek bewaard gebleven, en in 2010 is nog een zittingenregister van het bureau in Den Haag opgedoken, zie 3.03.15.01 inv.nr. 1165.
      - Bij de secretaris ingekomen stukken met bijlagen, 1876-1897; 1312; 1 omslag
  - HUISHOUDELIJKE EN GRIFFIEZAKEN, C.
    - Registers van ter griffie ingediende stukken betreffende procedures in fiscale zaken, 1813-1875, 1877 - 1914.; 1286-1287; 1 omslag en 1 deel
      - 1813-1875, 1286
      - 1877-1914, 1287; 1 deel
    - "Modellen", voorbeelden van brieven, akten en andere stukken, ca. 1820 - 1934.; 1288; 1 pak
    - Ingekomen circulaires met onder andere instructies voor de griffier, 1823-1896.; 1289; 1 omslag
    - Register van betaalde registratierechten, 1833-1851; 1313; 1 deel
    - Repertoires van de griffier, 1838-1848, 1858 - 1874.; 1290-1292; 1 katern en 2 banden
      - 1838 - 1845 okt 15, 1290
      - 1845 okt 16 - 1848, 1291; 1 katern
      - 1858-1874, 1292
    - Register van kwitanties wegens afgegeven overtuigingsstukken, 1842-1871.; 1293; 1 omslag
    - Kasboeken van de griffier, 1851-1863, 1868 - 1877.; 1294-1297; 4 delen
      - 1851 - 1856 aug, 1294
      - 1856 sep - 1863, 1295
      - 1868 - 1875 sep, 1296
      - 1875 okt - 1877, 1297
    - Lijsten van gestolen goederen en overtuigingsstukken, die verbeurd zijn verklaard nadat ze drie jaar ter griffie hebben berust, 1856-1877.; 1298; 1 omslag
    - Catalogi van de bibliotheek van de rechtbank, [1856], [1867].; 1299; 2 katernen
    - "Statistiek over 1921 - 1931", lijsten van statistische gegevens over de in die periode behandelde zaken, 1922-1932.; 1300; 1 pak
- DOCUMENTATIE
  - Jaarverslagen van de Voogdijraad in het arrondissement Dordrecht over de jaren 1923 - 1925, 1924-1926.; 1301; 1 omslag
- STUKKEN WAARVAN HET VERBAND MET HET ARCHIEF NIET IS GEBLEKEN
  - Journaal van ontvangsten van de gemeenteontvanger van Mijnsheerenland, 1897.; 1302; 1 deel
  - Premieobligaties van "Het Witte Kruis", 1917-1919.; 1303; 1 pak
    Deze premieobligatiemaatschappij uit 's-Gravenhage is ca. 1925 failliet gegaan.
- NAGEKOMEN STUKKEN
  - Registers van weeklijsten van aangebrachte strafzaken, 1930-1939.; 1304-1308; 5 delen
    Deze registers vormen het vervolg op de serie onder inv.nrs. 11-27.
    - 1930 aug 30 - 1932 feb 13, 1304
    - 1932 feb 13 - 1934 feb 10, 1305
    - 1934 feb 10 - 1935 nov 16, 1306
    - 1935 nov 16 - 1937 sep 11, 1307
    - 1937 sep 11 - 1939 nov 18, 1308
  - Registers van akten van aantekening van hoger beroep of cassatie in burgerlijke zaken, 1847-1938.; 1309; 1 omslag
  - Dossiers van zaken, waarbij een rechter-commissaris de verdeling van kooppenningen van inbeslaggenomen goederen vaststelt, 1928-1938.; 1310; 1 pak
  - Arbitrale vonnissen, met bijlagen, 1926-1939.; 1311; 1 pak